<!DOCTYPE html>
<html lang="fa" dir="rtl">
<head>
    <meta charset="UTF-8">
    <meta name="viewport" content="width=device-width, initial-scale=1.0">
    <title>بخش ۲: حالت‌ها و اسم‌ها - خودآموز زبان فنلاندی</title>
    <style>
        :root {
            --primary-color: #0d0d2b;
            --secondary-color: #1a1a4a;
            --accent-color: #00ffff;
            --text-color: #ffffff;
            --card-bg: rgba(26, 26, 74, 0.8);
            --header-font: 'Vazirmatn', sans-serif;
            --body-font: 'Vazirmatn', sans-serif;
        }

        @import url('https://fonts.googleapis.com/css2?family=Vazirmatn:wght@300;400;500;700&display=swap');

        body {
            font-family: var(--body-font);
            background-color: var(--primary-color);
            color: var(--text-color);
            line-height: 1.9;
            padding: 15px;
            background-image: radial-gradient(circle at 10% 20%, rgba(100, 100, 255, 0.15) 0%, transparent 40%),
                              radial-gradient(circle at 85% 80%, rgba(255, 0, 255, 0.15) 0%, transparent 40%);
        }

        .container {
            max-width: 1000px;
            margin: 0 auto;
            padding: 20px;
        }

        header {
            text-align: center;
            margin-bottom: 35px;
        }

        header h1 {
            font-family: var(--header-font);
            font-size: 2.5em;
            font-weight: 700;
            color: var(--accent-color);
            text-shadow: 0 0 8px var(--accent-color), 0 0 15px rgba(0, 255, 255, 0.5);
            margin-bottom: 5px;
        }

        .breadcrumb {
            font-size: 1.1em;
            color: var(--accent-color);
            opacity: 0.9;
        }
        
        .breadcrumb a {
            color: var(--accent-color);
            text-decoration: none;
            transition: text-shadow 0.3s;
        }

        .breadcrumb a:hover {
            text-shadow: 0 0 5px var(--accent-color);
        }

        .content-section {
            background-color: var(--card-bg);
            border: 1px solid rgba(0, 255, 255, 0.2);
            border-radius: 15px;
            padding: 25px;
            margin-bottom: 25px;
            backdrop-filter: blur(8px);
        }

        h2 {
            font-family: var(--header-font);
            font-size: 1.9em;
            font-weight: 500;
            color: var(--accent-color);
            border-bottom: 2px solid var(--accent-color);
            padding-bottom: 10px;
            margin-bottom: 20px;
        }
        
        h3 {
            font-family: var(--header-font);
            font-size: 1.5em;
            font-weight: 500;
            color: #a7d1d1;
            margin-top: 25px;
            margin-bottom: 15px;
        }

        details {
            background: rgba(0, 0, 0, 0.2);
            border-radius: 8px;
            margin-bottom: 15px;
            border-left: 4px solid var(--accent-color);
        }

        summary {
            font-family: var(--header-font);
            font-weight: 500;
            font-size: 1.3em;
            padding: 15px;
            cursor: pointer;
            outline: none;
            color: #f0f0f0;
            transition: background-color 0.3s;
        }

        details[open] > summary {
            background-color: rgba(0, 255, 255, 0.1);
        }

        .details-content {
            padding: 0 20px 20px;
        }

        p, ul, li {
            font-size: 1.1em;
        }
        
        ul {
            padding-right: 20px;
        }

        strong {
            color: var(--accent-color);
            font-weight: 500;
        }

        code {
            background-color: var(--primary-color);
            padding: 3px 6px;
            border-radius: 5px;
            font-family: 'Courier New', Courier, monospace;
            font-size: 1em;
            color: #f8f8f2;
        }

        table {
            width: 100%;
            border-collapse: collapse;
            margin-top: 15px;
            box-shadow: 0 0 10px rgba(0, 0, 0, 0.4);
        }

        th, td {
            padding: 12px 15px;
            text-align: right;
            border: 1px solid rgba(0, 255, 255, 0.2);
        }

        thead {
            background-color: rgba(0, 255, 255, 0.15);
        }
        
        thead th {
            font-family: var(--header-font);
            font-weight: 500;
            font-size: 1.1em;
        }

        tbody tr:nth-child(even) {
            background-color: rgba(0, 0, 0, 0.2);
        }
        
        .example-list li {
            margin-bottom: 12px;
            padding: 10px;
            border-right: 3px solid rgba(0, 255, 255, 0.4);
            background: rgba(0,0,0,0.1);
            border-radius: 5px;
        }
        
        .persian-translation {
            color: #ccc;
            font-size: 0.95em;
        }
        
        .kpt-change {
            background-color: #ffcc00;
            color: #000;
            padding: 2px 5px;
            border-radius: 4px;
            font-size: 0.8em;
            font-weight: bold;
            display: inline-block;
            margin: 0 5px;
        }
        
        .kpt-table .kpt-change {
             font-size: 1em;
        }
        
        .no-change {
            color: #999;
        }

        footer {
            text-align: center;
            margin-top: 20px;
            font-size: 1em;
            opacity: 0.8;
        }
    </style>
</head>
<body>

    <div class="container">
        <header>
            <h1>بخش ۲: حالت‌ها و اسم‌ها</h1>
            <p class="breadcrumb"><a href="index.html">فهرست اصلی</a> &gt; حالت‌ها و اسم‌ها</p>
        </header>

        <main>
            <section id="section9" class="content-section">
                <h2>۹. حالت پارتیتیو (PARTITIIVI)</h2>
                <details>
                    <summary>پایانه‌های حالت پارتیتیو</summary>
                    <div class="details-content">
                        <p>پارتیتیو یکی از پرکاربردترین حالت‌های اسمی در زبان فنلاندی است که مفهوم "بخشی از یک کل"، "مقدار نامشخص" یا "یک فرآیند در حال انجام" را می‌رساند. پایانه‌های اصلی آن <code>-a / -ä</code>, <code>-ta / -tä</code>, و <code>-tta / -ttä</code> هستند.</p>
                        <table>
                            <thead>
                                <tr>
                                    <th>پایانه کلمه</th>
                                    <th>پایانه پارتیتیو</th>
                                    <th>مثال (Nominatiivi → Partitiivi)</th>
                                </tr>
                            </thead>
                            <tbody>
                                <tr>
                                    <td>یک حرف مصوت (a, o, u, i, e, y, ä, ö)</td>
                                    <td><code>-a / -ä</code></td>
                                    <td><code>talo</code> → <code>taloa</code>, <code>pöytä</code> → <code>pöytää</code></td>
                                </tr>
                                <tr>
                                    <td>دو حرف مصوت یا یک حرف صامت + مصوت</td>
                                    <td><code>-a / -ä</code></td>
                                    <td><code>maa</code> → <code>maata</code>, <code>suo</code> → <code>suota</code></td>
                                </tr>
                                <tr>
                                    <td>کلمات جدید یا خارجی که به صامت ختم می‌شوند</td>
                                    <td><code>-a / -ä</code></td>
                                    <td><code>design</code> → <code>designia</code></td>
                                </tr>
                                <tr>
                                    <td>کلماتی که به <code>-e</code> ختم می‌شوند</td>
                                    <td><code>-tta / -ttä</code></td>
                                    <td><code>perhe</code> → <code>perhettä</code>, <code>kappale</code> → <code>kappaletta</code></td>
                                </tr>
                                <tr>
                                    <td>سایر موارد</td>
                                    <td><code>-ta / -tä</code></td>
                                    <td><code>mies</code> → <code>miestä</code>, <code>nainen</code> → <code>naista</code></td>
                                </tr>
                            </tbody>
                        </table>
                    </div>
                </details>

                <details>
                    <summary>کاربرد ۱: بعد از اعداد</summary>
                    <div class="details-content">
                        <h3>قانون: بعد از اعداد (به جز عدد ۱)، اسم همیشه در حالت پارتیتیو مفرد می‌آید.</h3>
                        <ul class="example-list">
                            <li>Minulla on <strong>yksi</strong> <code>ystävä</code>. <span class="persian-translation">(من یک دوست دارم.)</span></li>
                            <li>Minulla on <strong>kaksi</strong> <code>ystävää</code>. <span class="persian-translation">(من دو دوست دارم.)</span></li>
                            <li>Hän ostaa <strong>kolme</strong> <code>kirjaa</code>. <span class="persian-translation">(او سه کتاب می‌خرد.)</span></li>
                            <li>Me näemme <strong>viisi</strong> <code>autoa</code>. <span class="persian-translation">(ما پنج ماشین می‌بینیم.)</span></li>
                            <li>Pöydällä on <strong>kymmenen</strong> <code>omenaa</code>. <span class="persian-translation">(روی میز ده سیب هست.)</span></li>
                            <li>Tarvitsen <strong>kaksisataa</strong> grammaa <code>voita</code>. <span class="persian-translation">(من به دویست گرم کره نیاز دارم.)</span></li>
                            <li>Tässä on <strong>sata</strong> <code>euroa</code>. <span class="persian-translation">(اینجا صد یورو است.)</span></li>
                            <li>Luokassa on <strong>kaksikymmentä</strong> <code>opiskelijaa</code>. <span class="persian-translation">(در کلاس بیست دانشجو حضور دارند.)</span></li>
                            <li>Join <strong>kaksi</strong> kupillista <code>kahvia</code>. <span class="persian-translation">(من دو فنجان قهوه نوشیدم.)</span></li>
                            <li>Hänellä on <strong>neljä</strong> <code>lasta</code>. <span class="persian-translation">(او چهار فرزند دارد.)</span></li>
                        </ul>
                    </div>
                </details>
                
                <details>
                    <summary>کاربرد ۲: جملات منفی</summary>
                    <div class="details-content">
                        <h3>قانون: در جملات منفی، مفعول (Object) همیشه به حالت پارتیتیو می‌رود.</h3>
                        <ul class="example-list">
                            <li>Minä luen <code>kirjan</code>. (جمله مثبت، مفعول کامل) → Minä en lue <code>kirjaa</code>. <span class="persian-translation">(من کتاب را نمی‌خوانم.)</span></li>
                            <li>Hän ostaa <code>auton</code>. (او ماشین را می‌خرد) → Hän ei osta <code>autoa</code>. <span class="persian-translation">(او ماشین را نمی‌خرد.)</span></li>
                            <li>Me joimme <code>maidon</code>. (ما شیر را نوشیدیم) → Me emme juoneet <code>maitoa</code>. <span class="persian-translation">(ما شیر را ننوشیدیم.)</span></li>
                            <li>Minulla on <code>auto</code>. (من ماشین دارم) → Minulla ei ole <code>autoa</code>. <span class="persian-translation">(من ماشین ندارم.)</span></li>
                            <li>Näetkö tuon <code>miehen</code>? → En näe sitä <code>miestä</code>. <span class="persian-translation">(من آن مرد را نمی‌بینم.)</span></li>
                            <li>Heillä on <code>koira</code>. → Heillä ei ole <code>koiraa</code>. <span class="persian-translation">(آنها سگ ندارند.)</span></li>
                            <li>Syön <code>omenan</code>. → En syö <code>omenaa</code>. <span class="persian-translation">(من سیب را نمی‌خورم.)</span></li>
                            <li>Hän rakastaa sinua. → Hän ei rakasta <code>sinua</code>. <span class="persian-translation">(او تو را دوست ندارد.)</span></li>
                            <li>Saan <code>lahjan</code>. → En saa <code>lahjaa</code>. <span class="persian-translation">(من هدیه‌ای دریافت نمی‌کنم.)</span></li>
                            <li>Teillä on aikaa. → Teillä ei ole <code>aikaa</code>. <span class="persian-translation">(شما وقت ندارید.)</span></li>
                        </ul>
                    </div>
                </details>
                
                <details>
                    <summary>کاربرد ۳: فرآیند ناتمام یا مقدار نامشخص</summary>
                    <div class="details-content">
                        <h3>قانون: اگر عمل روی مفعول در حال انجام است و نتیجه نهایی مشخص نیست (Irresultative) یا مقدار نامشخصی از چیزی مد نظر است، از پارتیتیو استفاده می‌شود.</h3>
                        <p>مقایسه کنید:</p>
                        <ul>
                            <li>Minä luen <code>kirjaa</code>. <span class="persian-translation">(من در حال خواندن کتاب هستم - عمل ناتمام)</span></li>
                            <li>Minä luin <code>kirjan</code>. <span class="persian-translation">(من کتاب را خواندم - عمل تمام شده، کل کتاب)</span></li>
                        </ul>
                        <ul class="example-list">
                            <li>Rakastan <code>sinua</code>. <span class="persian-translation">(دوستت دارم - یک احساس مداوم و ناتمام)</span></li>
                            <li>Hän opiskelee <code>suomea</code>. <span class="persian-translation">(او در حال یادگیری زبان فنلاندی است - یک فرآیند)</span></li>
                            <li>Join <code>kahvia</code>. <span class="persian-translation">(من (مقداری) قهوه نوشیدم.)</span></li>
                            <li>Syön <code>leipää</code>. <span class="persian-translation">(من در حال خوردن نان هستم / مقداری نان می‌خورم.)</span></li>
                            <li>Hän kuuntelee <code>musiikkia</code>. <span class="persian-translation">(او به موسیقی گوش می‌دهد.)</span></li>
                            <li>Ajattelen <code>sinua</code>. <span class="persian-translation">(من به تو فکر می‌کنم.)</span></li>
                            <li>Me pelaamme <code>jalkapalloa</code>. <span class="persian-translation">(ما فوتبال بازی می‌کنیم - خود بازی کردن مد نظر است نه نتیجه)</span></li>
                            <li>Odota <code>hetki</code>! <span class="persian-translation">(یک لحظه صبر کن! - مقدار نامشخصی از زمان)</span></li>
                            <li>Hän etsii <code>avaimiaan</code>. <span class="persian-translation">(او دنبال کلیدهایش می‌گردد - عمل جستجو ناتمام است)</span></li>
                            <li>Sataa <code>vettä</code>. <span class="persian-translation">(باران می‌بارد - مقدار نامشخصی از آب)</span></li>
                        </ul>
                    </div>
                </details>
                
                <details>
                    <summary>کاربرد ۴: بعد از حروف اضافه خاص</summary>
                    <div class="details-content">
                        <h3>قانون: برخی حروف اضافه همیشه با اسم در حالت پارتیتیو همراه می‌شوند.</h3>
                        <p>مانند: <code>ilman</code> (بدون)، <code>ennen</code> (قبل از)، <code>lähellä</code> (نزدیکِ)، <code>kanssa</code> (با - در برخی ساختارها)</p>
                        <ul class="example-list">
                            <li>En voi elää ilman <code>sinua</code>. <span class="persian-translation">(من نمی‌توانم بدون تو زندگی کنم.)</span></li>
                            <li>Kahvi ilman <code>sokeria</code>, kiitos. <span class="persian-translation">(قهوه بدون شکر، لطفا.)</span></li>
                            <li>Pese kädet ennen <code>ruokailua</code>. <span class="persian-translation">(دست‌هایت را قبل از غذا خوردن بشوی.)</span></li>
                            <li>Asun lähellä <code>keskustaa</code>. <span class="persian-translation">(من نزدیک مرکز شهر زندگی می‌کنم.)</span></li>
                            <li>Hän saapui ennen <code>puoltapäivää</code>. <span class="persian-translation">(او قبل از ظهر رسید.)</span></li>
                            <li>Auto on lähellä <code>taloa</code>. <span class="persian-translation">(ماشین نزدیک خانه است.)</span></li>
                            <li>On vaikea opiskella ilman <code>kirjaa</code>. <span class="persian-translation">(درس خواندن بدون کتاب سخت است.)</span></li>
                            <li>Tulen Suomeen ennen <code>joulua</code>. <span class="persian-translation">(من قبل از کریسمس به فنلاند می‌آim.)</span></li>
                            <li>Haluatko teetä ilman <code>maitoa</code>? <span class="persian-translation">(چای بدون شیر می‌خواهی؟)</span></li>
                            <li>Tapaamme koulun lähellä <code>puistoa</code>. <span class="persian-translation">(ما نزدیک پارک کنار مدرسه ملاقات می‌کنیم.)</span></li>
                        </ul>
                    </div>
                </details>

                 <details>
                    <summary>کاربرد ۵: در آرزوها و خواسته‌ها</summary>
                    <div class="details-content">
                        <h3>قانون: برای بیان آرزوها، تبریکات و خواسته‌ها از پارتیتیو استفاده می‌شود.</h3>
                        <ul class="example-list">
                            <li>Hyvää <code>päivänjatkoa</code>! <span class="persian-translation">(ادامه روز خوبی داشته باشید!)</span></li>
                            <li>Onnellista <code>uutta vuotta</code>! <span class="persian-translation">(سال نو مبارک!)</span></li>
                            <li>Hyvää <code>viikonloppua</code>! <span class="persian-translation">(آخر هفته خوبی داشته باشید!)</span></li>
                            <li>Pikaista <code>paranemista</code>! <span class="persian-translation">(بهبودی سریع را برایت آرزومندم!)</span></li>
                            <li>Hyvää <code>matkaa</code>! <span class="persian-translation">(سفر خوبی داشته باشید!)</span></li>
                            <li>Rauhallista <code>joulua</code>! <span class="persian-translation">(کریسمس آرامی داشته باشید!)</span></li>
                            <li>Hyvää <code>syntymäpäivää</code>! <span class="persian-translation">(تولدت مبارک!)</span></li>
                            <li>Onnea <code>uuteen kotiin</code>! <span class="persian-translation">(خانه نو مبارک!)</span></li>
                            <li>Tervetuloa <code>Suomeen</code>! <span class="persian-translation">(به فنلاند خوش آمدید!)</span></li>
                             <li>Menestystä <code>opinnoissa</code>! <span class="persian-translation">(موفقیت در تحصیلات را برایت آرزومندم!)</span></li>
                        </ul>
                    </div>
                </details>
            </section>

            <section id="section10" class="content-section">
                <h2>۱۰. درجه‌بندی صامت‌ها (KPT)</h2>
                <details>
                    <summary>مفهوم KPT و درجه قوی/ضعیف</summary>
                    <div class="details-content">
                        <p>درجه‌بندی صامت‌ها (K, P, T) یا <strong>Asteenvaihtelu</strong> یکی از پیچیده‌ترین و مهم‌ترین قواعد زبان فنلاندی است. این قاعده بر تغییرات صامت‌های <code>k</code>, <code>p</code>, و <code>t</code> در ریشه کلمات (اسم، صفت، فعل) هنگام اضافه شدن پسوندها حاکم است.</p>
                        <p>هر جفت KPT دارای یک <strong>درجه قوی (Vahva aste)</strong> و یک <strong>درجه ضعیف (Heikko aste)</strong> است.</p>
                        <ul>
                            <li><strong>درجه قوی:</strong> معمولاً در حالت پایه کلمه (Nominatiivi) و صرف برخی افعال دیده می‌شود.</li>
                            <li><strong>درجه ضعیف:</strong> هنگام اضافه شدن بسیاری از پسوندهای حالت‌های اسمی (مانند Genetiivi, -n) یا در صرف برخی افعال ظاهر می‌شود.</li>
                        </ul>
                        <p><strong>قانون کلی (برای اسم‌ها):</strong> اگر هجای آخر کلمه هنگام اضافه شدن پسوند، <strong>بسته</strong> شود (به صامت ختم شود)، ریشه ضعیف می‌شود. اگر <strong>باز</strong> بماند (به مصوت ختم شود)، ریشه قوی می‌ماند. این قاعده استثناهای زیادی دارد.</p>
                    </div>
                </details>
                <details open>
                    <summary>جدول جامع تغییرات KPT</summary>
                    <div class="details-content kpt-table">
                        <h3>تغییرات کیفی (Laadullinen asteenvaihtelu)</h3>
                        <table>
                            <thead><tr><th>قوی (Vahva)</th><th>ضعیف (Heikko)</th><th>مثال قوی (Nominatiivi)</th><th>مثال ضعیف (Genetiivi)</th><th>ترجمه</th></tr></thead>
                            <tbody>
                                <tr><td><span class="kpt-change">kk</span></td><td><span class="kpt-change">k</span></td><td><code>pankki</code></td><td><code>pankin</code></td><td>بانک</td></tr>
                                <tr><td><span class="kpt-change">pp</span></td><td><span class="kpt-change">p</span></td><td><code>kauppa</code></td><td><code>kaupan</code></td><td>فروشگاه</td></tr>
                                <tr><td><span class="kpt-change">tt</span></td><td><span class="kpt-change">t</span></td><td><code>tyttö</code></td><td><code>tytön</code></td><td>دختر</td></tr>
                                <tr><td><span class="kpt-change">k</span></td><td><span class="kpt-change"> </span> (حذف)</td><td><code>lukea</code></td><td><code>luen</code></td><td>خواندن</td></tr>
                                <tr><td><span class="kpt-change">p</span></td><td><span class="kpt-change">v</span></td><td><code>apu</code></td><td><code>avun</code></td><td>کمک</td></tr>
                                <tr><td><span class="kpt-change">t</span></td><td><span class="kpt-change">d</span></td><td><code>katu</code></td><td><code>kadun</code></td><td>خیابان</td></tr>
                                <tr><td><span class="kpt-change">nk</span></td><td><span class="kpt-change">ng</span></td><td><code>Helsinki</code></td><td><code>Helsingin</code></td><td>هلسینکی</td></tr>
                                <tr><td><span class="kpt-change">mp</span></td><td><span class="kpt-change">mm</span></td><td><code>lampi</code></td><td><code>lammen</code></td><td>برکه</td></tr>
                                <tr><td><span class="kpt-change">nt</span></td><td><span class="kpt-change">nn</span></td><td><code>ranta</code></td><td><code>rannan</code></td><td>ساحل</td></tr>
                                <tr><td><span class="kpt-change">lt</span></td><td><span class="kpt-change">ll</span></td><td><code>ilta</code></td><td><code>illan</code></td><td>عصر</td></tr>
                                <tr><td><span class="kpt-change">rt</span></td><td><span class="kpt-change">rr</span></td><td><code>parta</code></td><td><code>parran</code></td><td>ریش</td></tr>
                                <tr><td><span class="kpt-change">hke</span></td><td><span class="kpt-change">hje</span></td><td><code>pyyhe</code></td><td><code>pyyhkeen</code></td><td>حوله</td></tr>
                                <tr><td><span class="kpt-change">lke</span></td><td><span class="kpt-change">lje</span></td><td><code>kylkeä</code></td><td><code>kyljen</code></td><td>پهلو</td></tr>
                                <tr><td><span class="kpt-change">rke</span></td><td><span class="kpt-change">rje</span></td><td><code>särkeä</code></td><td><code>särjen</code></td><td>شکستن</td></tr>
                                <tr><td><span class="kpt-change">uku</span></td><td><span class="kpt-change">uvu</span></td><td><code>puku</code></td><td><code>puvun</code></td><td>لباس رسمی</td></tr>
                                <tr><td><span class="kpt-change">ky</span></td><td><span class="kpt-change">vy</span></td><td><code>kyky</code></td><td><code>kyvyn</code></td><td>توانایی</td></tr>
                            </tbody>
                        </table>
                        
                        <h3>تغییرات معکوس (Käänteinen asteenvaihtelu)</h3>
                        <p>در برخی کلمات (معمولا کلماتی که به <code>-e</code> ختم می‌شوند)، حالت پایه (Nominatiivi) ضعیف است و با اضافه شدن پسوند، ریشه قوی می‌شود.</p>
                        <table>
                            <thead><tr><th>ضعیف (Nominatiivi)</th><th>قوی (Partitiivi)</th><th>توضیح</th><th>ترجمه</th></tr></thead>
                            <tbody>
                                <tr><td><code>lääke</code></td><td><code>lääkettä</code></td><td>k → kk</td><td>دارو</td></tr>
                                <tr><td><code>perhe</code></td><td><code>perhettä</code></td><td>(بدون تغییر)</td><td>خانواده</td></tr>
                                <tr><td><code>osoite</code></td><td><code>osoitetta</code></td><td>t → tt</td><td>آدرس</td></tr>
                                <tr><td><code>kaste</code></td><td><code>kastetta</code></td><td>t → tt</td><td>غسل تعمید</td></tr>
                                <tr><td><code>laite</code></td><td><code>laitetta</code></td><td>t → tt</td><td>دستگاه</td></tr>
                            </tbody>
                        </table>
                    </div>
                </details>
            </section>
            
            <section id="section11" class="content-section">
                <h2>۱۱. حالت‌های مکانی (PAIKALLISSIJAT)</h2>
                <details open>
                    <summary>جدول ماتریسی ۶ حالت مکانی</summary>
                    <div class="details-content">
                        <p>حالت‌های مکانی در فنلاندی به دو گروه اصلی تقسیم می‌شوند: حالت‌های داخلی (درون چیزی) و حالت‌های خارجی (روی سطح یا در مجاورت چیزی).</p>
                        <table>
                            <thead>
                                <tr>
                                    <th>مفهوم</th>
                                    <th>حالت‌های داخلی (Internal)</th>
                                    <th>مثال (talo - خانه)</th>
                                    <th>حالت‌های خارجی (External)</th>
                                    <th>مثال (pöytä - میز)</th>
                                </tr>
                            </thead>
                            <tbody>
                                <tr>
                                    <td><strong>از کجا؟ (FROM)</strong></td>
                                    <td>Elatiivi (<code>-sta/-stä</code>)</td>
                                    <td><code>talosta</code> (از داخل خانه)</td>
                                    <td>Ablatiivi (<code>-lta/-ltä</code>)</td>
                                    <td><code>pöydältä</code> (از روی میز)</td>
                                </tr>
                                <tr>
                                    <td><strong>کجا؟ (IN/AT)</strong></td>
                                    <td>Inessiivi (<code>-ssa/-ssä</code>)</td>
                                    <td><code>talossa</code> (در داخل خانه)</td>
                                    <td>Adessiivi (<code>-lla/-llä</code>)</td>
                                    <td><code>pöydällä</code> (روی میز)</td>
                                </tr>
                                <tr>
                                    <td><strong>به کجا؟ (TO)</strong></td>
                                    <td>Illatiivi (<code>-Vn/-hVn/-seen</code>)</td>
                                    <td><code>taloon</code> (به داخل خانه)</td>
                                    <td>Allatiivi (<code>-lle</code>)</td>
                                    <td><code>pöydälle</code> (به روی میز)</td>
                                </tr>
                            </tbody>
                        </table>
                    </div>
                </details>

                <details>
                    <summary>مثال‌های کاربردی (Missä/Mistä/Mihin)</summary>
                    <div class="details-content">
                        <h3>Missä? - کجا؟ (Inessiivi / Adessiivi)</h3>
                        <ul class="example-list">
                            <li>Asun <strong>Helsingissä</strong>. <span class="persian-translation">(من در هلسینکی زندگی می‌کنم.)</span></li>
                            <li>Kirja on <strong>pöydällä</strong>. <span class="persian-translation">(کتاب روی میز است.)</span></li>
                            <li>Olemme <strong>autossa</strong>. <span class="persian-translation">(ما داخل ماشین هستیم.)</span></li>
                            <li>Lapsi on <strong>lattialla</strong>. <span class="persian-translation">(بچه روی زمین است.)</span></li>
                            <li>Avaimet ovat <strong>taskussani</strong>. <span class="persian-translation">(کلیدها در جیبم هستند.)</span></li>
                            <li>Nähdään <strong>torilla</strong>! <span class="persian-translation">(در میدان بازار می‌بینمت!)</span></li>
                            <li>Olin eilen <strong>työssä</strong>. <span class="persian-translation">(دیروز سر کار بودم.)</span></li>
                            <li>Mitä sinulla on <strong>mielessä</strong>? <span class="persian-translation">(در ذهنت چه می‌گذرد؟)</span></li>
                            <li>Hän on <strong>matkalla</strong>. <span class="persian-translation">(او در سفر است.)</span></li>
                             <li>Ruoka on <strong>uunissa</strong>. <span class="persian-translation">(غذا داخل فر است.)</span></li>
                        </ul>
                        <h3>Mistä? - از کجا؟ (Elatiivi / Ablatiivi)</h3>
                         <ul class="example-list">
                            <li>Olen kotoisin <strong>Iranista</strong>. <span class="persian-translation">(من اهل ایران هستم.)</span></li>
                            <li>Otan kirjan <strong>pöydältä</strong>. <span class="persian-translation">(کتاب را از روی میز برمی‌دارم.)</span></li>
                            <li>Hän tulee <strong>kaupasta</strong>. <span class="persian-translation">(او از فروشگاه می‌آید.)</span></li>
                            <li>Sain viestin <strong>ystävältäni</strong>. <span class="persian-translation">(پیامی از دوستم دریافت کردم.)</span></li>
                            <li>Lähdemme <strong>kotoa</strong> kello viisi. <span class="persian-translation">(ما ساعت پنج از خانه خارج می‌شویم.)</span></li>
                            <li>Mitä ostit <strong>torilta</strong>? <span class="persian-translation">(از بازار چه خریدی؟)</span></li>
                            <li>Tulen juuri <strong>suihkusta</strong>. <span class="persian-translation">(تازه از حمام آمدم.)</span></li>
                            <li>Hän hyppää <strong>katolta</strong>. <span class="persian-translation">(او از پشت‌بام می‌پرد.)</span></li>
                            <li>Poimin marjoja <strong>metsästä</strong>. <span class="persian-translation">(من از جنگل توت می‌چینم.)</span></li>
                            <li>Kuulin sen <strong>uutisista</strong>. <span class="persian-translation">(آن را از اخبار شنیدم.)</span></li>
                        </ul>
                        <h3>Mihin? - به کجا؟ (Illatiivi / Allatiivi)</h3>
                        <ul class="example-list">
                            <li>Menen <strong>kauppaan</strong>. <span class="persian-translation">(من به فروشگاه می‌روم.)</span></li>
                            <li>Laita kirja <strong>pöydälle</strong>. <span class="persian-translation">(کتاب را روی میز بگذار.)</span></li>
                            <li>Ajan auton <strong>autotalliin</strong>. <span class="persian-translation">(ماشین را به داخل گاراژ می‌رانم.)</span></li>
                            <li>Annan lahjan <strong>ystävälleni</strong>. <span class="persian-translation">(هدیه را به دوستم می‌دهم.)</span></li>
                            <li>Mennään <strong>elokuviin</strong>! <span class="persian-translation">(بیا به سینما برویم!)</span></li>
                            <li>Kirjoita nimesi <strong>paperille</strong>. <span class="persian-translation">(اسمت را روی کاغذ بنویس.)</span></li>
                            <li>Hän muutti <strong>uuteen asuntoon</strong>. <span class="persian-translation">(او به آپارتمان جدیدی نقل مکان کرد.)</span></li>
                            <li>Tervetuloa <strong>Suomeen</strong>! <span class="persian-translation">(به فنلاند خوش آمدید!)</span></li>
                            <li>Juna saapuu <strong>asemalle</strong>. <span class="persian-translation">(قطار به ایستگاه می‌رسد.)</span></li>
                            <li>Lähde kävelylle <strong>rannalle</strong>. <span class="persian-translation">(برای پیاده‌روی به ساحل برو.)</span></li>
                        </ul>
                    </div>
                </details>
                
                 <details>
                    <summary>قاعده Illatiivi (-Vn, -hVn, -seen)</summary>
                    <div class="details-content">
                        <p>حالت Illatiivi (به کجا) دارای سه شکل پایانه اصلی است که بسته به ساختار کلمه تغییر می‌کند:</p>
                        <h3>۱. پایانه <code>-Vn</code> (تکرار آخرین مصوت + n)</h3>
                        <p>برای کلماتی که به یک حرف مصوت کوتاه ختم می‌شوند.</p>
                        <ul class="example-list">
                            <li>talo → talo<strong>on</strong></li>
                            <li>kirja → kirja<strong>an</strong></li>
                            <li>koulu → koulu<strong>un</strong></li>
                            <li>omena → omena<strong>an</strong></li>
                            <li>ystävä → ystävä<strong>än</strong></li>
                            <li>ikkuna → ikkuna<strong>an</strong></li>
                            <li>kahvila → kahvila<strong>an</strong></li>
                            <li>sohva → sohva<strong>an</strong></li>
                            <li>lamppu → lamppu<strong>un</strong></li>
                            <li>laukku → laukku<strong>un</strong></li>
                        </ul>
                        <h3>۲. پایانه <code>-hVn</code> (h + تکرار آخرین مصوت + n)</h3>
                        <p>برای کلماتی که به دو حرف مصوت متفاوت یا یک مصوت بلند ختم می‌شوند.</p>
                        <ul class="example-list">
                            <li>maa → maahan</li>
                            <li>työ → työhön</li>
                            <li>suo → suohon</li>
                            <li>tie → tiehen</li>
                            <li>Espoo → Espooseen (استثنا)</li>
                            <li>vapaa → vapaaseen (استثنا)</li>
                            <li>radio → radioon (استثna)</li>
                            <li>video → videoon (استثna)</li>
                            <li>Tampere → Tampereelle (برای شهرها اغلب از lle استفاده می‌شود)</li>
                            <li>Rovaniemi → Rovaniemeen / Rovaniemelle</li>
                        </ul>
                        <h3>۳. پایانه <code>-seen</code></h3>
                        <p>برای کلماتی که در حالت پایه به <code>-s</code> ختم می‌شوند یا ریشه صرفی آنها به <code>-se</code> ختم می‌شود (مانند کلمات نوع <code>-nen</code>).</p>
                        <ul class="example-list">
                            <li>nainen → naise- → naise<strong>en</strong></li>
                            <li>punainen → punaise- → punaise<strong>en</strong></li>
                            <li>rakennus → rakennukse- → rakennukse<strong>en</strong></li>
                            <li>kysymys → kysymykse- → kysymykse<strong>en</strong></li>
                            <li>kolmas → kolmante- → kolmante<strong>en</strong></li>
                            <li>Lontoo → Lontoo<strong>seen</strong></li>
                            <li>Pariisi → Pariisi<strong>in</strong> (استثنا)</li>
                            <li>keskus → keskukse- → keskukse<strong>en</strong></li>
                            <li>tulos → tulokse- → tulokse<strong>en</strong></li>
                            <li>hammas → hampaase- → hampaase<strong>en</strong></li>
                        </ul>
                    </div>
                </details>
            </section>
            
            <section id="section12" class="content-section">
                <h2>۱۲. انواع اسم‌ها (Substantiivityypit)</h2>
                <details open>
                    <summary>کلمات خاتمه یافته به <code>-e</code> (Tyyppi: perhe, lääke)</summary>
                    <div class="details-content">
                        <p>این کلمات دارای "تغییر KPT معکوس" هستند. حالت پایه ضعیف و حالت‌های صرفی قوی هستند. ریشه صرفی با اضافه کردن یک <code>-e-</code> دیگر به ریشه ساخته می‌شود. (مثال: <code>lääke</code> -> ریشه <code>lääkkee-</code>)</p>
                        <h3>صرف <code>perhe</code> (خانواده)</h3>
                        <table>
                           <thead><tr><th>حالت</th><th>صرف</th><th>KPT</th></tr></thead>
                           <tbody>
                               <tr><td>Nominatiivi</td><td>perhe</td><td class="no-change">--</td></tr>
                               <tr><td>Genetiivi</td><td>perhe<strong>en</strong></td><td class="no-change">--</td></tr>
                               <tr><td>Partitiivi</td><td>perhe<strong>ttä</strong></td><td class="no-change">--</td></tr>
                               <tr><td>Inessiivi</td><td>perhe<strong>essä</strong></td><td class="no-change">--</td></tr>
                               <tr><td>Elatiivi</td><td>perhe<strong>estä</strong></td><td class="no-change">--</td></tr>
                               <tr><td>Illatiivi</td><td>perhe<strong>eseen</strong></td><td class="no-change">--</td></tr>
                               <tr><td>Adessiivi</td><td>perhe<strong>ellä</strong></td><td class="no-change">--</td></tr>
                               <tr><td>Ablatiivi</td><td>perhe<strong>eltä</strong></td><td class="no-change">--</td></tr>
                               <tr><td>Allatiivi</td><td>perhe<strong>elle</strong></td><td class="no-change">--</td></tr>
                           </tbody>
                        </table>
                        <h3>صرف <code>lääke</code> (دارو)</h3>
                         <table>
                           <thead><tr><th>حالت</th><th>صرف</th><th>KPT</th></tr></thead>
                           <tbody>
                               <tr><td>Nominatiivi</td><td>lääke</td><td><span class="kpt-change">k (ضعیف)</span></td></tr>
                               <tr><td>Genetiivi</td><td>lääk<strong>keen</strong></td><td><span class="kpt-change">kk (قوی)</span></td></tr>
                               <tr><td>Partitiivi</td><td>lääke<strong>ttä</strong></td><td><span class="kpt-change">k (ضعیف)</span></td></tr>
                               <tr><td>Inessiivi</td><td>lääk<strong>keessä</strong></td><td><span class="kpt-change">kk (قوی)</span></td></tr>
                               <tr><td>Elatiivi</td><td>lääk<strong>keestä</strong></td><td><span class="kpt-change">kk (قوی)</span></td></tr>
                               <tr><td>Illatiivi</td><td>lääk<strong>keeseen</strong></td><td><span class="kpt-change">kk (قوی)</span></td></tr>
                               <tr><td>Adessiivi</td><td>lääk<strong>keellä</strong></td><td><span class="kpt-change">kk (قوی)</span></td></tr>
                               <tr><td>Ablatiivi</td><td>lääk<strong>keeltä</strong></td><td><span class="kpt-change">kk (قوی)</span></td></tr>
                               <tr><td>Allatiivi</td><td>lääk<strong>keelle</strong></td><td><span class="kpt-change">kk (قوی)</span></td></tr>
                           </tbody>
                        </table>
                    </div>
                </details>
                <details>
                    <summary>کلمات خاتمه یافته به <code>-nen</code> (Tyyppi: nainen)</summary>
                    <div class="details-content">
                        <p>ریشه صرفی این کلمات با حذف <code>-nen</code> و جایگزینی آن با <code>-se</code> ساخته می‌شود. این نوع کلمات همیشه KPT ضعیف را در حالت پایه دارند.</p>
                        <h3>صرف <code>nainen</code> (زن)</h3>
                        <table>
                           <thead><tr><th>حالت</th><th>صرف</th><th>KPT</th></tr></thead>
                           <tbody>
                               <tr><td>Nominatiivi</td><td>nainen</td><td><span class="no-change">--</span></td></tr>
                               <tr><td>Genetiivi</td><td>nai<strong>sen</strong></td><td><span class="no-change">--</span></td></tr>
                               <tr><td>Partitiivi</td><td>nais<strong>ta</strong></td><td><span class="no-change">--</span></td></tr>
                               <tr><td>Inessiivi</td><td>nai<strong>sessa</strong></td><td><span class="no-change">--</span></td></tr>
                               <tr><td>Elatiivi</td><td>nai<strong>sesta</strong></td><td><span class="no-change">--</span></td></tr>
                               <tr><td>Illatiivi</td><td>nai<strong>seen</strong></td><td><span class="no-change">--</span></td></tr>
                               <tr><td>Adessiivi</td><td>nai<strong>sella</strong></td><td><span class="no-change">--</span></td></tr>
                               <tr><td>Ablatiivi</td><td>nai<strong>selta</strong></td><td><span class="no-change">--</span></td></tr>
                               <tr><td>Allatiivi</td><td>nai<strong>selle</strong></td><td><span class="no-change">--</span></td></tr>
                           </tbody>
                        </table>
                    </div>
                </details>
                <details>
                    <summary>کلمات خاتمه یافته به <code>-in</code> (Tyyppi: puhelin)</summary>
                    <div class="details-content">
                        <p>ریشه صرفی این کلمات با حذف <code>-in</code> و جایگزینی آن با <code>-ime</code> ساخته می‌شود.</p>
                         <h3>صرف <code>puhelin</code> (تلفن)</h3>
                        <table>
                           <thead><tr><th>حالت</th><th>صرف</th><th>KPT</th></tr></thead>
                           <tbody>
                               <tr><td>Nominatiivi</td><td>puhelin</td><td class="no-change">--</td></tr>
                               <tr><td>Genetiivi</td><td>puhel<strong>imen</strong></td><td class="no-change">--</td></tr>
                               <tr><td>Partitiivi</td><td>puhel<strong>inta</strong></td><td class="no-change">--</td></tr>
                               <tr><td>Inessiivi</td><td>puhel<strong>imessa</strong></td><td class="no-change">--</td></tr>
                               <tr><td>Elatiivi</td><td>puhel<strong>imesta</strong></td><td class="no-change">--</td></tr>
                               <tr><td>Illatiivi</td><td>puhel<strong>imeen</strong></td><td class="no-change">--</td></tr>
                               <tr><td>Adessiivi</td><td>puhel<strong>imella</strong></td><td class="no-change">--</td></tr>
                               <tr><td>Ablatiivi</td><td>puhel<strong>imelta</strong></td><td class="no-change">--</td></tr>
                               <tr><td>Allatiivi</td><td>puhel<strong>imelle</strong></td><td class="no-change">--</td></tr>
                           </tbody>
                        </table>
                    </div>
                </details>
                <details>
                    <summary>کلمات قدیمی فنلاندی خاتمه یافته به <code>-i</code> (Tyyppi: järvi, lapsi)</summary>
                    <div class="details-content">
                        <p>این کلمات رفتار پیچیده‌ای دارند. ریشه صرفی آنها معمولاً به <code>-e</code> ختم می‌شود.</p>
                        <h3>صرف <code>järvi</code> (دریاچه)</h3>
                         <table>
                           <thead><tr><th>حالت</th><th>صرف</th><th>KPT</th></tr></thead>
                           <tbody>
                               <tr><td>Nominatiivi</td><td>järvi</td><td class="no-change">--</td></tr>
                               <tr><td>Genetiivi</td><td>järv<strong>en</strong></td><td class="no-change">--</td></tr>
                               <tr><td>Partitiivi</td><td>järv<strong>eä</strong></td><td class="no-change">--</td></tr>
                               <tr><td>Inessiivi</td><td>järv<strong>essä</strong></td><td class="no-change">--</td></tr>
                               <tr><td>Elatiivi</td><td>järv<strong>estä</strong></td><td class="no-change">--</td></tr>
                               <tr><td>Illatiivi</td><td>järv<strong>een</strong></td><td class="no-change">--</td></tr>
                               <tr><td>Adessiivi</td><td>järv<strong>ellä</strong></td><td class="no-change">--</td></tr>
                               <tr><td>Ablatiivi</td><td>järv<strong>eltä</strong></td><td class="no-change">--</td></tr>
                               <tr><td>Allatiivi</td><td>järv<strong>elle</strong></td><td class="no-change">--</td></tr>
                           </tbody>
                        </table>
                        <h3>صرف <code>lapsi</code> (بچه)</h3>
                        <table>
                           <thead><tr><th>حالت</th><th>صرف</th><th>KPT</th></tr></thead>
                           <tbody>
                               <tr><td>Nominatiivi</td><td>lapsi</td><td class="no-change">--</td></tr>
                               <tr><td>Genetiivi</td><td>lap<strong>sen</strong></td><td><span class="kpt-change">s ← ps</span></td></tr>
                               <tr><td>Partitiivi</td><td>lap<strong>sta</strong></td><td><span class="kpt-change">s ← ps</span></td></tr>
                               <tr><td>Inessiivi</td><td>lap<strong>sessa</strong></td><td><span class="kpt-change">s ← ps</span></td></tr>
                               <tr><td>Elatiivi</td><td>lap<strong>sesta</strong></td><td><span class="kpt-change">s ← ps</span></td></tr>
                               <tr><td>Illatiivi</td><td>lap<strong>seen</strong></td><td><span class="kpt-change">s ← ps</span></td></tr>
                               <tr><td>Adessiivi</td><td>lap<strong>sella</strong></td><td><span class="kpt-change">s ← ps</span></td></tr>
                               <tr><td>Ablatiivi</td><td>lap<strong>selta</strong></td><td><span class="kpt-change">s ← ps</span></td></tr>
                               <tr><td>Allatiivi</td><td>lap<strong>selle</strong></td><td><span class="kpt-change">s ← ps</span></td></tr>
                           </tbody>
                        </table>
                    </div>
                </details>
            </section>
            
            <section id="section13" class="content-section">
                <h2>۱۳. جمله مالکیت (Omistuslause)</h2>
                <details open>
                    <summary>ساختار جمله مالکیت</summary>
                    <div class="details-content">
                        <p>در زبان فنلاندی فعل "داشتن" وجود ندارد. برای بیان مالکیت از ساختار زیر استفاده می‌شود:</p>
                        <p><strong>مالک (در حالت Adessiivi: -lla/-llä) + <code>on</code> + شیء مورد مالکیت (در حالت Nominatiivi)</strong></p>
                        <p>برای منفی کردن، <code>on</code> با <code>ei ole</code> جایگزین شده و شیء به حالت <strong>Partitiivi</strong> می‌رود.</p>
                        <ul class="example-list">
                            <li><strong>Minulla on</strong> auto. <span class="persian-translation">(من یک ماشین دارم.)</span></li>
                            <li><strong>Minulla ei ole</strong> autoa. <span class="persian-translation">(من ماشین ندارم.)</span></li>
                            <li><strong>Hänellä on</strong> kaunis koti. <span class="persian-translation">(او یک خانه زیبا دارد.)</span></li>
                            <li><strong>Hänellä ei ole</strong> kotia. <span class="persian-translation">(او خانه ندارد.)</span></li>
                            <li><strong>Meillä on</strong> kaksi lasta. <span class="persian-translation">(ما دو فرزند داریم.)</span></li>
                            <li><strong>Meillä ei ole</strong> lapsia. <span class="persian-translation">(ما فرزند نداریم.)</span></li>
                            <li><strong>Koiralla on</strong> pitkä häntä. <span class="persian-translation">(سگ دم بلندی دارد.)</span></li>
                            <li><strong>Onko sinulla</strong> hetki aikaa? <span class="persian-translation">(آیا کمی وقت داری؟)</span></li>
                            <li><strong>Ystävälläni on</strong> uusi puhelin. <span class="persian-translation">(دوستم یک تلفن جدید دارد.)</span></li>
                            <li><strong>Talolla on</strong> suuri puutarha. <span class="persian-translation">(خانه یک باغ بزرگ دارد.)</span></li>
                        </ul>
                    </div>
                </details>
            </section>
            
            <section id="section14" class="content-section">
                <h2>۱۴. جمله وجودی (Eksistentiaalilause)</h2>
                <details open>
                    <summary>ساختار جمله وجودی</summary>
                    <div class="details-content">
                        <p>جملات وجودی برای بیان "وجود داشتن" یا "نبودن" چیزی در یک مکان استفاده می‌شوند.</p>
                        <p><strong>مکان (در یکی از حالت‌های مکانی) + <code>on</code> + فاعل (در حالت Partitiivi اگر نامعین باشد یا Nominatiivi اگر معین باشد)</strong></p>
                        <p>در حالت منفی، فاعل همیشه به <strong>Partitiivi</strong> می‌رود.</p>
                         <ul class="example-list">
                            <li>Pöydällä on <strong>kirja</strong>. <span class="persian-translation">(روی میز یک کتاب هست.)</span></li>
                            <li>Pöydällä ei ole <strong>kirjaa</strong>. <span class="persian-translation">(روی میز کتابی نیست.)</span></li>
                            <li>Jääkaapissa on <strong>maitoa</strong>. <span class="persian-translation">(در یخچال شیر هست. - مقدار نامشخص)</span></li>
                            <li>Taivaalla on <strong>pilviä</strong>. <span class="persian-translation">(در آسمان ابرها هستند.)</span></li>
                            <li>Suomessa on paljon <strong>järviä</strong>. <span class="persian-translation">(در فنلاند دریاچه‌های زیادی وجود دارد.)</span></li>
                            <li>Laukussa on <strong>omena</strong>. <span class="persian-translation">(در کیف یک سیب هست.)</span></li>
                            <li>Laukussa ei ole <strong>omenaa</strong>. <span class="persian-translation">(در کیف سیبی نیست.)</span></li>
                            <li>Ulkona on <strong>kylmä</strong>. <span class="persian-translation">(بیرون سرد است.)</span></li>
                            <li>Pullossa on vähän <strong>vettä</strong>. <span class="persian-translation">(در بطری کمی آب هست.)</span></li>
                            <li>Seinällä on kaunis <strong>maalaus</strong>. <span class="persian-translation">(روی دیوار یک نقاشی زیبا هست.)</span></li>
                        </ul>
                    </div>
                </details>
            </section>

        </main>

        <footer>
            <p>پایان بخش ۲ | <a href="index.html">بازگشت به فهرست</a></p>
        </footer>
    </div>

</body>
</html>